最　高　行　政　法　院　裁　定
　　　　　　　　　　　　　　　　　　 96年度裁字第03180號
上　訴　人　甲○○
訴訟代理人　李世章律師
　　　　　　徐念懷律師
被 上訴 人　經濟部智慧財產局
代　表　人　乙○○
參　加　人　印尼商古迪亞巴卡沙公司
代　表　人　德威布士巴
上列當事人間因商標評定事件，上訴人對於中華民國95年6月28
日臺北高等行政法院94年度訴字第1185號判決，提起上訴。本院
裁定如下：
    主  文
上訴駁回。
上訴審訴訟費用由上訴人負擔。
    理  由
一、按對於高等行政法院判決之上訴，非以其違背法令為理由，
    不得為之，行政訴訟法第242條定有明文。依同法第243條第
    1項規定，判決不適用法規或適用不當者，為違背法令；而
    判決有同條第2項所列各款情形之一者，為當然違背法令。
    是當事人對於高等行政法院判決上訴，如依行政訴訟法第
    243條第1項規定，以高等行政法院判決有不適用法規或適用
    不當為理由時，其上訴狀或理由書應有具體之指摘，並揭示
    該法規之條項或其內容；若係成文法以外之法則，應揭示該
    法則之旨趣；倘為司法院解釋或本院之判例，則應揭示該判
    解之字號或其內容。如以行政訴訟法第243條第2項所列各款
    情形為理由時，其上訴狀或理由書，應揭示合於該條項各款
    之事實。上訴狀或理由書如未依此項方法表明，或其所表明
    者與上開法條規定不合時，即難認為已對高等行政法院判決
    之違背法令有具體之指摘，其上訴自難認為合法。
二、本件上訴人對於高等行政法院判決上訴，係主張：原審對於
    「PROI及圖」商標（下稱系爭商標）與註冊第935459號「
    PRO1及圖」商標（下稱據爭商標），未依經濟部訂定之混淆
    誤認之虞審查基準之規範，依循步驟逐一比對，即斷言系爭
    商標與據爭商標二者屬近似之商標，嗣後更撤銷系爭商標之
    註冊，實有判決不備理由之違法。另原審判決僅以他案之刑
    事判決認定事實之基礎，未加詳察，實屬不當。況系爭商標
    與據爭商標，二者不但屬不同商品組群，且其指定使用之商
    品類型亦截然不同，並無關聯之處，系爭商標指定使用之商
    品除農用機具外，尚得用於工程機具上，原審論斷，實非妥
    適，顯有違法等語。
三、經查原審依其取捨證據、認定事實之職權行使，論斷系爭商
    標與據爭商標係屬近似商標；另參加人與之訂立零組件供應
    契約之晉易企業有限公司，其負責人楊金獅，與上訴人之前
    手沛陞企業有限公司，其負責人楊金象為兄弟，且2公司之
    住所相鄰，系爭商標具有修正前商標法第37條第14款及現行
    商標法第23條第1項第14款之情形；又系爭商標指定使用之
    商品，與據爭商標指定使用之商品係屬類似商品等情，並於
    判決內詳載其理由，並非僅以另案刑事判決作為判斷基礎。
    上訴意旨雖指摘原審未就應適用之法規詳予斟酌云云，核不
    足採，難認為對高等行政法院判決之如何違背法令已有具體
    之指摘，依首開說明，應認其上訴為不合法，應予駁回。
四、依行政訴訟法第249條第1項前段、第104條、民事訴訟法第
    95條、第78條，裁定如主文。
中　　華　　民　　國　　96　　年　　11　　月　　29　　日
                    最高行政法院第二庭
                        審判長法官　鄭　淑　貞
                              法官　黃　合　文
                              法官　吳　明　鴻
                              法官　鄭　小　康
                              法官　帥　嘉　寶
以  上  正  本  證  明  與  原  本  無  異
中　　華　　民　　國　　96　　年　　11　　月　　30　　日
　　　　　　　　　　　　　　　書記官　阮　桂　芬
